【裁判字號】    89,簡上,66
【裁判日期】    891214
【裁判案由】    公共危險
【裁判全文】
臺灣雲林地方法院刑事判決                          八十九年度簡上字第六六號
    上 訴 人  臺灣雲林地方法院檢察署檢察官
    被    告  甲○○
右上訴人因公共危險案件，不服本院斗六簡易庭八十九年度六交簡字第一二０號，中
華民國八十九年七月十七日第一審簡易判決（聲請案號：台灣雲林地方法院檢察署八
十九年度偵字第二五０九號），本院管轄第二審合議庭判決如左：
    主  文
上訴駁回。
    事  實
一、甲○○於民國（下同）八十九年六月十七日晚上七時三十分起，明知酒醉不能駕
    車，猶仍在台南縣西濱公路旁某處喝醉酒，且已達不能安全駕駛動力交通工具之
    情況，仍於同日晚上八時許，駕駛車號ＷＮ－三七０五號自用小客車，沿國道一
    號高速公路，由台南往新竹方向行駛。嗣於國道一號高速公路斗南收費站為警臨
    檢查獲，並於同日晚上九時五十二分許測得甲○○口中酒精濃度達每公升０．六
    六毫克，始查獲上情。
二、案經內政部警政署國道公路警察局第四警察隊報請臺灣雲林地方法院檢察署檢察
    官偵查起訴。
    理  由
一、右開事實，業據被告甲○○於警訊及偵查中供承不諱，且警方於發生車禍當日晚
    上九時五十二分許對被告施以酒精濃度測試，其吐氣所含酒精成分為每公升０．
    六六毫克，此有測試報告單一紙在卷足憑，依卷附之法務部法醫研究所八十七年
    十二月七日法醫所八七文理字０六一一號函所示，血中酒精濃度酒精零級代謝率
    每小時為０．０一至０．０一五％（Ｗ／Ｖ），依此往前推算二個小時，被告於
    同日晚上八時許，開始駕車時之吐氣所含酒精成分應為每公升０．七六毫克（換
    算成血液中酒精濃度為每百毫升一五二毫克），對於人體生理與行為之影響，已
    足使人明顯酒醉、噁心、步履蹣跚，此亦有酒後血中濃度與行為表現譜之關係表
    附卷可參，並參酌卷附「刑法第一百八十五條之三案件測試觀察紀錄表」之記載
    ：對員警指揮遲緩，駕駛判斷力，顯然欠佳等語，亦足以認定被告當時已不能安
    全駕駛動力交通工具甚明，本件事證明確，被告犯行洵堪認定。
二、核被告甲○○所為，係犯刑法第一百八十五條之三公共危險罪。本院審酌被告未
    有前科紀錄，素行良好，有台灣高等法院被告全國前案紀錄表可按，而被告飲酒
    後，其吐氣所含酒精成份達０．七六毫克，已達不能安全駕駛動力交通工具，竟
    違反規定而駕車，惟被上訴人駕車並未肇事，亦未造成具體損害，並於警訊及偵
    查時坦承犯行，態度良好，認為原審適用刑法第一百八十五條之三、第四十二條
    第二項，罰金罰鍰提高標準條例第二條，判處罰金八千元，並諭知易服勞役之折
    算標準，認事用法俱無違誤，量刑亦稱妥適，並無量刑失之過輕，違反比例原則
    之情形。上訴意旨指摘原審量處之刑與行政罰相較，顯有量刑過輕，違反比例原
    則，為無理由，應予駁回。又被告經合法傳喚，無正當理由不到庭，爰依刑事訴
    訟法第三百七十一條之規定，不待其陳述逕行判決，併此敘明。
據上論斷，應依刑事訴訟法第四百五十五條之一第三項、第三百七十一條、第三百六
十八條，判決如主文。
本案經檢察官劉仁慈到庭執行職務。
中      華      民      國    八十九    年      十二    月    十四      日
                                            臺灣雲林地方法院刑事第一庭
                                                審判長法官  康  樹  正
                                                      法官  侯  廷  昌
                                                      法官  劉  為  丕
右正本證明與原本無異。
不得上訴。
                                                    書記官  蕭  應  欽
中      華      民      國    八十九    年      十二    月    十四      日


司法院資訊處製作；財團法人民間司法改革基金會備份。
